臺灣高等法院刑事判決　　　　　　　　 94年度上訴字第942號
上　訴　人
即　被　告　甲○○
指定辯護人　本院公設辯護人　周君穎
上列上訴人因違反槍砲彈藥刀械管制條例案件，不服臺灣板橋地
方法院93年度訴緝字第212號，中華民國94年1月4日第一審判決
（起訴案號：臺灣板橋地方法院檢察署92年度偵字第17915號）
，提起上訴，本院判決如下：
    主  文
上訴駁回。
    事  實
一、甲○○前於民國（下同）86年間因違反麻醉藥品管理條例案
    件，經臺灣板橋地方法院判處有期徒刑6月確定；復於86年
    間因違反槍砲彈藥刀械管制條例等案件，經臺灣屏東地方法
    院分別判處有期徒刑2年、1年2月、5月確定；上開確定判決
    所科之刑，嗣經裁定應執行有期徒刑3年8月確定，於89年4
    月10日縮短刑期假釋出監，同年12月4日縮刑期滿未經撤銷
    假釋，以已執行論。詎甲○○仍不知悔改，明知可發射子彈
    具有殺傷力之制式手槍及子彈，分別係屬槍砲彈藥刀械管制
    條例第4條第1項第1款及第2款所列之管制物品，非經中央主
    管機關之許可，均不得無故寄藏，竟基於寄藏制式手槍及子
    彈之犯意，於92年6月間某日，在臺北縣中和市○○路與景
    平路口（起訴書誤載為臺北縣永和市某處），受真實姓名年
    籍不詳綽號「小朱」成年男子之委託，代為保管「小朱」所
    交付，置於黑色皮包一只內，可發射子彈具有殺傷力之美國
    CLOT廠口徑super 0.38 auto制式手槍1 支（含彈匣1個，槍
    枝管制編號0000000000號）、口徑9 mm 之制式子彈25顆，
    及搭配於上開制式手搶使用之另彈匣1個，嗣於同年9月22日
    ，將上開裝有制式手槍、子彈、彈匣之黑色皮包一只，交由
    不知情之林怡秋（另由檢察官為不起訴處分確定）放置在設
    於臺北縣中和市○○路427號之花蓮企銀C1821號保管箱內（
    該保管箱係甲○○指示林怡秋向花蓮企銀申請租用，供甲○
    ○放置其個人物品所用）而藏匿之。為警於92年9月26日上
    午8時50分許，經徵得甲○○、林怡秋之同意後，會同花蓮
    企銀之經理開啟上開C1821號保管箱，當場起獲甲○○所寄
    藏之制式手槍1支（含彈匣1個）、子彈25顆、另彈匣1個等
    物，始查悉上情。
二、案經臺北縣政府警察局中和分局報請臺灣板橋地方法院檢察
    署檢察官偵查起訴。
    理  由
一、上揭事實，業據上訴人即被告甲○○於審理時供承不諱，核
    與同案被告林怡秋於偵查中之供述情節相符，並有制式手槍
    1 支、子彈25顆、彈匣2個等物扣案可證，此外復有警察起
    獲扣案槍彈及主要組成零件時之現場錄影帶翻拍照片8幀可
    稽，又上開槍彈及主要組成零件經送內政部警政署刑事警察
    局鑑驗，其鑑驗結果為：(一)送鑑制式手槍1支（含彈匣1個，
    槍枝管制編號0000000000號），認係美國COLT廠口徑super
    0.38 auto制式手槍，機械性能良好，認具殺傷力；(二)送鑑
    子彈25顆，認均係口徑9mm之制式子彈，認具殺傷力；(三)送
    驗彈匣1個，認係金屬彈匣，可供裝填9mm制式子彈使用等情
    ，亦有該局92年11月14日刑鑑字第0920186110號槍彈鑑定書
    附卷可憑，足認被告之自白與事實相符，堪採為認定犯罪之
    證據。是被告非法寄藏手槍、子彈之事證明確，犯行可以認
    定。
二、至被告辯稱扣案之槍彈係伊自己所供出，應屬自首，應依法
    減刑云云。惟按犯槍砲彈藥刀械管制條例之罪自首，並報繳
    其持有之全部槍砲、彈藥、刀械者，減輕或免除其刑，該條
    例第18條第1項前段固定有明文。惟所謂自首，依刑法第62
    條前段所定，係指行為人於其犯罪未被發覺之前，即向有偵
    查犯罪權之機關或人員告知其犯罪，且自願接受法院之裁判
    者而言。是自首之要件，除須行為人告知之內容為自己所犯
    之罪外，其告知之時機尚須在有偵查犯罪權之機關或人員發
    覺犯罪之前，且行為人於告知後必須自動接受法院裁判，始
    足當之。行為人雖有自願接受法院裁判之意思表示，但事後
    拒不到案，或逃逸無蹤，則該行為人顯無悔罪投誠之意，與
    自首之本旨不符，不能成立自首（參照最高法院93年度台上
    字第550號判決意旨）。又刑法第62條所謂之發覺，並非以
    有偵查犯罪權之機關或人員確知其人犯罪無誤為必要，於有
    確切之根據得為合理之可疑時，即屬發覺（最高法院72年台
    上字第641號判例意旨參照）。經查：
  (一)本件員警前自92年7月4日起，已對被告使用之門號00000000
    00號行動電話實施通訊監察，依監察內容查知被告當時係租
    屋於臺北縣中和市○○路433號17樓之15，並研判該租屋處
    藏有槍械及毒品，乃於同年9月24日報請檢察官許可後，向
    原審法院聲請搜索票（92年度聲搜字第2012號），所提聲請
    書載明應扣押之物包括「槍砲彈藥刀械管制條例之各類槍械
    及其重要零組件」，並請求准予夜間搜索，經法院許可核發
    搜索票，指定有效期間，並認有急迫之情形，註明准予夜間
    搜索後，員警始於翌日（9月25日）晚上8時0分起，持搜索
    票前往被告上開租屋處進行搜索等情，此經原審調閱92年度
    聲搜字第2012號案卷查明屬實。又員警於實施搜索之際，因
    同案被告林怡秋從屋內將一把鑰匙丟到隔壁住家陽台，為警
    發覺起獲，嗣於92年9月26日上午6時0分起至6時50分止對林
    怡秋進行偵訊時，乃就該把鑰匙之用途加以詢問，林怡秋當
    時即已向警供稱該把鑰匙是隔壁樓下之花蓮企銀C1821 號保
    管箱鑰匙，該保管箱是被告指示伊去申請，供被告放置個人
    東西所用，被告曾於92年9月22日上午9時，叫伊拿1個公事
    包去放在該保管箱內，不知道裡面裝什麼東西，但感覺重重
    的等語，有臺北縣政府警察局中和分局刑事案件報告書、贓
    物認領保管單（見偵卷第43頁）、照片影本2幀（見偵卷第
    45、46頁）、警詢筆錄1件附卷可稽（見偵查卷第23至29頁
    ）。綜合上情觀之，顯見員警於92年9月26日上午7時40分開
    始對被告進行偵訊前，就被告涉嫌持有或寄藏槍彈及其主要
    零組件，及上開花蓮企銀保管箱內藏有違禁物品之事實，已
    有確切之根據得為合理之可疑。揆諸上揭說明，應認其犯罪
    已經警發覺。故被告於初次警詢時，縱然坦承有指示林怡秋
    向花蓮企銀申請保管箱使用，且有拿一個黑色皮包放在該保
    管箱內，皮包裡面裝有1支白馬牌制式超級點38手槍等語，
    嗣並同意並帶同員警前往開啟保管箱取出扣案之制式手槍、
    子彈及彈匣等物，當時員警既已發覺犯罪，自難謂與自首之
    要件相合。
  (二)被告帶同員警取出扣案之制式手槍、子彈及彈匣等物後，於
    檢察官偵訊時雖坦承上開扣案物品係綽號「小朱」之人於92
    年6月間交付伊保管，惟辯稱「小朱」當時係交付一個黑色
    包包，伊不知道裡面裝有上開扣案物品云云，有偵訊筆錄可
    稽（見偵查卷第66頁反面、第67頁）；嗣經檢察官偵查終結
    提起公訴，然被告於原審行準備程序時，於程序進行開始即
    矢口否認犯行並辯稱不知「小朱」所交付之皮包內裝有槍彈
    等物云云，有原審準備程序筆錄可證（見92年度訴字第2621
    號卷第41頁）。再被告於原審除第1次準備程序到庭外，其
    後均未到案，復經傳拘無著，經原審於93年6月4日以93年板
    院通刑孝科緝字第0426號發布通緝後，迄至同年10月15日經
    警緝獲歸案，始到庭接受裁判等情，此有準備程序筆錄、拘
    票、拘提報告書、通緝書、臺灣屏東地方法院檢察署函文、
    臺北縣政府警察局蘆洲分局通緝案件報告書等在卷可參，足
    見被告並無接受法院裁判之意思。是被告於案發後否認犯行
    在先，嗣又逃避法院裁判，雖於通緝到案後坦承犯行，核與
    自首之要件洵有未合。
  (三)綜上，被告既與刑法第62條前段所定之自首要件不合，自無
    槍砲彈藥刀械管制條例第18條第1項前段規定之適用。是被
    告所辯其為警查獲後，供承槍彈藏放處所並帶同警方起出槍
    彈，符合自首云云，尚難採認。
三、核被告所為，係犯槍砲彈藥刀械管制條例第7條第4項之未經
    許可寄藏手槍罪，及同條例第12條第4項之未經許可寄藏子
    彈罪。被告所保管之彈匣2個，其中1個係扣案制式手槍之組
    成零件，另1個亦搭配於同一支制式手槍使用，均為寄藏上
    開制式手槍之部分行為，不另論以寄藏槍砲之主要組成零件
    罪。而寄藏制式手槍及子彈所為之持有行為，係寄藏之當然
    結果，不另論以持有槍彈罪。被告同時同地寄藏制式手槍及
    子彈之行為，係一行為觸犯數罪名，為想像競合犯，應依刑
    法第55條規定，從一重罪以未經許可寄藏手槍罪處斷。又被
    告前於86年間因違反麻醉藥品管理條例案件，經原審法院判
    處有期徒刑6月確定；復於86年間因違反槍砲彈藥刀械管制
    條例等案件，經臺灣屏東地方法院分別判處有期徒刑2年、1
    年2月、5月確定；嗣經裁定應執行有期徒刑3年8月確定，並
    於89年4月10日縮短刑期假釋出監，至同年12月4日縮刑期滿
    未經撤銷假釋，以已執行完畢論等情，有本院被告全國前案
    紀錄表可考，其於受有期徒刑執行完畢後5年以內，再犯本
    件有期徒刑以上之罪，為累犯，應依刑法第47條規定加重其
    刑。
四、原審認被告所犯事證明確，適用槍砲彈藥刀械管制條例第7條
    第4項、第12條第4項，刑法第11條前段、第55條、第47條、
    第42條第2項、第38條第1項第1款，罰金罰鍰提高標準條例
    第2條，現行法規所定貨幣單位折算新臺幣條例第2條，審酌
    被告漠視法令，任意為他人藏匿制式手槍及子彈，增加檢警
    查緝槍彈之困難，對社會治安潛有相當程度之危害，及其犯
    罪之動機、目的、手段，暨犯後初始猶飾詞卸責，惟於法院
    審理時尚能坦承犯行等一切情狀，量處有期徒刑六年，併科
    罰金新臺幣十五萬元，並就併科罰金刑部分諭知易服勞役之
    折算標準。復就扣案之制式手槍1支（含彈匣1個，槍枝管制
    編號0000000000號）、制式子彈25顆、另彈匣1個等物，依
    刑法第38條第1項第1款規定諭知沒收。經核其認事用法均無
    不合，量刑亦屬允當。被告上訴意旨以其符合自首要件，原
    審未予減刑，且量刑過重云云，為無理由，應予駁回。
據上論斷，應依刑事訴訟法第368條，判決如主文。
本案經檢察官黃東焄到庭執行職務。
中　　華　　民　　國　　94　　年　　6　　月　　15 　　日
　　　　　　　　　刑事第十三庭  審判長法　官  劉景星
                                      法  官  陳博志
                                      法  官  李春地
以上正本證明與原本無異。
如不服本判決，應於收受送達後十日內向本院提出上訴書狀，其
未敘述上訴之理由者並得於提起上訴後十日內向本院補提理由書
（均須按他造當事人之人數附繕本）。
                                      書記官  柳秋月
中　　華　　民　　國　　94　　年　　6 　　月　　16　　日
附錄：本案論罪科刑法條全文
槍砲彈藥刀械管制條例第7條
未經許可，製造、販賣或運輸火砲、肩射武器、機關槍、衝鋒槍
、卡柄槍、自動步槍、普通步槍、馬槍、手槍或各類砲彈、炸彈
、爆裂物者，處死刑、無期徒刑或七年以上有期徒刑；處徒刑者
，併科新台幣00000000元以下罰金。
未經許可，轉讓、出租或出借前項所列槍砲、彈藥者，處無期徒
刑或五年以上有期徒刑，併科新台幣 00000000 元以下罰金。
意圖供自己或他人犯罪之用，而犯前二項之罪者，處死刑或無期
徒刑；處徒刑者，併科新台幣 00000000 元以下罰金。
未經許可，持有、寄藏或意圖販賣而陳列第 1 項所列槍砲、彈藥
者，處五年以上有期徒刑，併科新台幣00000000元以下罰金。
第1項至第3項之未遂犯罰之。
槍砲彈藥刀械管制條例第12條
未經許可，製造、販賣或運輸子彈者，處一年以上七年以下有期
徒刑，併科新台幣0000000元以下罰金。
未經許可，轉讓、出租或出借子彈者，處六月以上五年以下有期
徒刑，併科新台幣0000000元以下罰金。
意圖供自己或他人犯罪之用，而犯前二項之罪者，處三年以上十
年以下有期徒刑，併科新台幣0000000元以下罰金。
未經許可，持有、寄藏或意圖販賣而陳列子彈者，處五年以下有
期徒刑，併科新台幣0000000元以下罰金。
第1項至第3項之未遂犯罰之。
